【裁判字號】    98,交聲,4496
【裁判日期】    990208
【裁判案由】    交管條例聲異
【裁判全文】
臺灣板橋地方法院交通事件裁定        98年度交聲字第4496號
原處分機關  交通部公路總局臺北區監理所
異  議  人
即受處分人  甲○○
上列異議人即受處分人因違反道路交通管理處罰條例案件，對於
交通部公路總局臺北區監理所於民國98年11月26日所為之北監自
裁字第裁40-ZIP007971號裁決處分，聲明異議，本院裁定如下：
    主  文
異議駁回。
    理  由
一、原處分意旨略以：車牌號碼9A-0027 號自用小客車，於民國
    98年8 月8 日16時26分許，行經國道七堵收費站北上第7 車
    道時，因有「行駛高速公路，於駛進收費站繳費時，未依標
    誌指示過站繳費（未申裝戶行駛電子收費車道）」之違規事
    實，為國道公路警察局第九警察隊七堵小隊警員填製公警局
    交字第ZIP007971 號舉發違反道路交通管理事件通知單逕行
    舉發。嗣經汽車所有人即異議人申訴，原處分機關函查結果
    ，認異議人確有前述之違規事由，爰依道路交通管理處罰條
    例第33條第3 項規定，對受處分人裁處罰鍰新臺幣6 百元。
二、聲明異議意旨略以：伊於98年8 月8 日颱風天早上從彰化開
    車北上三重，行經國道1 號公路，沿途電子看板皆顯示「全
    線暫停收費」，當天下午3 時30分許，伊從三重轉往基隆，
    行經七堵收費站時，因早上看到「全線暫停收費」，故行駛
    ETC 車道，伊於11月收到罰單才知當天七堵收費站有收費，
    既然電子看板皆顯示「全線暫停收費」，為何七堵收費站要
    收費？又當天颱風造成嚴重水患，國道標示「全線暫停收費
    」，暫停收費時本可行駛ETC 車道，七堵收費站無法舉證電
    子看板於8 月8 日當天有標示2 處收費站要收費，卻在申訴
    函覆中將過錯都歸咎於伊，伊深感不服。為此爰依法聲明異
    議，請求撤銷原處分，改諭知不罰云云。
三、按汽車行駛高速公路，於駛進收費站前，應依標誌指示預為
    減速慢行，並依規定標誌、標線、號誌指示或交通勤務警察
    指揮順序行駛過站繳費，高速公路及快速公路交通管制規則
    第23條定有明文。又按汽車行駛於高速公路、快速公路或設
    站管制之道路，有除第33條第1 項、第2 項外，其他違反管
    制規定之行為，處駕駛人新臺幣6 百元以上1 千2 百元以下
    罰鍰，道路交通管理處罰條例第33條第3 項亦規定甚明。
四、經查，異議人所有之車牌號碼9A-0027 號自用小客車，於上
    開時地，因「行駛高速公路，於駛進收費站繳費時，未依標
    誌指示過站繳費（未申裝戶行駛電子收費車道）」，嗣經內
    政部警政署國道公路警察局第九警察隊七堵小隊警員附採證
    照片掣單逕行舉發，有該局公警局交字第ZIP007971 號舉發
    違反道路交通管理事件通知單通知聯影本1 紙暨採證照片1
    幀附卷可稽，且異議人對前開事實亦不否認，是異議人之上
    開車輛於上開時、地，有行駛高速公路，於駛進收費站繳費
    時，未依標誌指示過站繳費（未申裝戶行駛電子收費車道）
    之違規，應堪認定。至異議人雖以前詞置辯，惟查，98年8
    月8 日國道1 號高速公路全線11個收費站（汐止站、泰山站
    、楊梅站、造橋站、月眉站、后里站、員林站、斗南站、新
    營站、新市站、岡山站）均暫停收費，另國道1 號沿線資訊
    可變標誌顯示「0-24時暫停收費」、「暫停收費」字樣，此
    有交通部臺灣區○道○○○路局99年1 月26日業字第099600
    0932號函在卷可按，而98年8 月8 日國道1 號高速公路電子
    看板既未顯示「全線」暫停收費字樣，且七堵收費站亦不屬
    國道1 號高速公路範疇，則本件異議人由三重北上基隆行經
    七堵收費站時，自無從主張係信賴「全線暫停收費」字樣認
    該收費站亦暫停收費而得行駛ETC 車道。再者，異議人由三
    重北上基隆前本可利用廣播、電視、「1968」等路況報導資
    訊，先行了解七堵收費站於98年8 月8 日是否暫停收費，卻
    疏未為之，難謂非無過失。據此，異議人上開所辯，洵無理
    由。
五、綜上所述，本件異議人前開違規事實，事證明確，原處分機
    關依道路交通管理處罰條例第33條第3 項規定裁處異議人罰
    鍰新臺幣6 百元，核無違誤。本件異議人之異議為無理由，
    應予駁回。
據上論斷，應依道路交通案件處理辦法第19條，裁定如主文。
中    華    民    國    99    年    2     月    8     日
                       交通法庭  法  官  陳正偉
上列正本證明與原本無異。
如不服本裁定，應於裁定送達後五日內敘明抗告理由，向本院提
出抗告狀。
                                 書記官  江文彬
中    華    民    國    99    年    2     月    8     日

司法院資訊處製作；財團法人民間司法改革基金會備份。
